---
title: "项目三"
output:
  html_document: default
  pdf_document: default
---

```{r setup, include=FALSE}
knitr::opts_chunk$set(echo = TRUE)
```

### 导入文件以及相关的pacakges

```{r}
redwine <- read.csv('wineQualityReds.csv')
redwine_original <- redwine


library(ggplot2)
library(GGally)


library(gridExtra)


library(dplyr)


library(memisc)
```


###先看这个dataframe的变量和结构

```{r}
names(redwine)
str(redwine)
```

###分析：发现变量X单纯只是编号没有实际作用，为了方便分析可以直接删去：

```{r}
redwine <- subset(redwine, select = -c(X))
```

###探究单一变量：选用最基础的histgram观察单一变量（应变量）quality评分的分布

```{r}
plot_his1 <- ggplot(aes(quality), data = redwine) +
  geom_histogram(aes(fill = alcohol), binwidth = 0.5) +
  scale_x_continuous(breaks=seq(3, 8, 1))

plot_his1
```

### 在上图的基础上稍作修改动：添加折线和表示均值的垂线

```{r}
plot_his2 <- ggplot(aes(quality), data = redwine) +
  geom_histogram(aes(fill = alcohol), binwidth = 0.5, alpha =.2) +
  scale_x_continuous(breaks=seq(3, 8, 1)) +
  geom_freqpoly(binwidth = 1, color = "blue") +
  geom_vline(aes(xintercept=mean(quality, na.rm=T)), 
               color="black", linetype="dashed", size=1)

plot_his2
```

###发现评分主要集中在5和6之间, 均值用红色虚线标记，大约是5.6


### 接下来通过绘制点散图矩阵全局性观察quality和各变量之间的关系：

```{r echo=FALSE, fig.height=15, fig.width=15, message=FALSE, warning=FALSE}
plot_pair2 <- ggpairs(redwine) +
  theme(
      axis.ticks = element_blank(),
      axis.text = element_blank())
plot_pair2
```

###分析：经过实际观察发现其实点散图和相关系数包含的信息有些重复，不如去掉密密麻麻的点散图，直接看相关系数表会比较清楚，如下：

```{r echo=FALSE, fig.height=8, fig.width=8, message=FALSE, warning=FALSE}
plot_corr2 <- ggcorr(data = redwine, label = TRUE, name = "Spearman correlaton coeff. (rho)", nbreaks = 5, palette = "BrBG", angle = -45, hjust = .5, size = 3)
plot_corr2
```

### 分析：通过上图对quality和其他变量的spearman  相关系数的观察，大致可以看出对红酒质量影响最大的因素是alcohol（0.5），其次影响较强的还有volatile.acidity（-0.4）, sulphates（0.3），和citric.acid（0.2）。因此接下来的分析以alcohol作为主要影响因素，volatile.acidity, sulphates，和citric.acid为次要影响因素进行分析，至于其他与quality相关度小于0.2的则忽略影响。




### 数据处理：
```{r}
### 为了不改变原数据，建立redwine的副本redwine_plus，并将新增变量添加到副本redwine_plus上
redwine_plus <- redwine

### 将alcohol，volatile.acidity, sulphates，和citric.acid四个自变量按0～33%，33%～66%，66%～100% 进行三段式的分段处理
summary(redwine$alcohol)
quantile(redwine$alcohol, 1/3)
quantile(redwine$alcohol, 2/3)
redwine_plus$alcohol.level <- cut(redwine_plus$alcohol, breaks = c(8.3, 9.7, 10.8, 14.9))

summary(redwine$volatile.acidity)
quantile(redwine$volatile.acidity, 1/3)
quantile(redwine$volatile.acidity, 2/3)
redwine_plus$volatile.acidity.level <- cut(redwine_plus$volatile.acidity, breaks = c(0.11, 0.43, 0.60, 1.58))

summary(redwine$sulphates)
quantile(redwine$sulphates, 1/3)
quantile(redwine$sulphates, 2/3)
redwine_plus$sulphates.level <- cut(redwine_plus$sulphates, breaks = c(0.32, 0.57, 0.68, 2.00))

summary(redwine$citric.acid)
quantile(redwine$citric.acid, 1/3)
quantile(redwine$citric.acid, 2/3)
redwine_plus$citric.acid.level <- cut(redwine_plus$citric.acid, breaks = c(-0.01, 0.15, 0.36, 1.00))

```

### 将四个自变量分成三等分区域，并利用histgram观察上述四个自变量的分布情况

### 首先以alcohol为例尝试建立最基本的histogram
```{r}
plot_his_al_try <- ggplot(aes(alcohol), data = redwine) +
  geom_histogram(binwidth = 0.5, alpha =.8) +
  scale_x_continuous(breaks = seq(7, 15, 1))

plot_his_al_try
```

### 分析：最基本的histogram只能提供大致的分布情况，但仍然去缺少相应的细节，需要做以下调整：

```{r}

### alcohol的线状
plot_his_al <- ggplot(aes(alcohol), data = redwine) +
  geom_histogram(binwidth = 0.5, alpha =.8) +
  scale_x_continuous(breaks = seq(7, 15, 1)) +
  geom_freqpoly(binwidth = .5, color = "white") +
  geom_vline(aes(xintercept=quantile(alcohol, 1/3, na.rm=T)), 
               color="black", linetype= 4, size=1) +
  geom_vline(aes(xintercept=quantile(alcohol, 2/3, na.rm=T)), 
               color="black", linetype= 4, size=1) + 
  theme_dark() +
  ggtitle("Alcohol Histogram Trisection Plot") +
  xlab("alcohol(% by volume)")
  

plot_his_al
```  

### 以上图为样本依次建立volatile.acidity, sulphates，和citric.acid的单一变量histogram图，如下：

```{r}

### 将volatile.acidity划分为三个等分区域
plot_his_vol <- ggplot(aes(volatile.acidity), data = redwine) +
  geom_histogram(binwidth = 0.1, alpha =.8) +
  scale_x_continuous(breaks = seq(0.1, 1.6, 0.1)) +
  geom_freqpoly(binwidth = .1, color = "white") +
  geom_vline(aes(xintercept=quantile(volatile.acidity, 1/3, na.rm=T)), 
               color="black", linetype= 4, size=1) +
  geom_vline(aes(xintercept=quantile(volatile.acidity, 2/3, na.rm=T)), 
               color="black", linetype= 4, size=1) + 
  theme_dark() +
  ggtitle("Volatile Histogram Trisection Plot") +
  xlab("volatile acidity (g/dm^3)")
 
plot_his_vol
```

```{r}

 ### 将sulphates划分为三个等分区域
plot_his_sul <- ggplot(aes(sulphates), data = redwine) +
  geom_histogram(binwidth = 0.1, alpha =.8) +
  scale_x_continuous(breaks = seq(0.3, 2.1, 0.1)) +
  geom_freqpoly(binwidth = .1, color = "white") +
  geom_vline(aes(xintercept=quantile(sulphates, 1/3, na.rm=T)), 
               color="black", linetype= 4, size=1) +
  geom_vline(aes(xintercept=quantile(sulphates, 2/3, na.rm=T)), 
               color="black", linetype= 4, size=1) + 
  theme_dark() +
  ggtitle("Sulphates Histogram Trisection Plot") +
  xlab("sulphates (g/dm3)")

plot_his_sul
```

```{r}

### 将sulphates划分为三个等分区域
plot_his_cit <- ggplot(aes(citric.acid), data = redwine) +
  geom_histogram(binwidth = 0.05, alpha =.8) +
  scale_x_continuous(breaks = seq(0, 1, 0.05)) +
  geom_freqpoly(binwidth = 0.05, color = "white") +
  geom_vline(aes(xintercept=quantile(citric.acid, 1/3, na.rm=T)), 
               color="black", linetype= 4, size=1) +
  geom_vline(aes(xintercept=quantile(citric.acid, 2/3, na.rm=T)), 
               color="black", linetype= 4, size=1) + 
  theme_dark() + 
  ggtitle("Citric Histogram Trisection Plot") +
  xlab("citric (g/dm^3)")
  

plot_his_cit
```




### 研究quality与单一变量alcohol的关系:
### 在不同酒精浓度下的红酒质量评分直方图

```{r}
plot_his_by_al <- ggplot(aes(quality), data = redwine) +
  geom_histogram(aes(fill = alcohol), binwidth = 0.5, fill = "#3399FF", alpha =.8) + 
  facet_grid(~round(alcohol)) +
  scale_x_continuous(breaks=seq(3, 8, 1)) 
  


plot_his_by_al
```

### 将alcohol，volatile.acidity, sulphates，和citric.acid四个变量保留一位小数四舍五入写入原dataframe，并建立一个新的dataframe记录这四个新变量的均值与频数，计作redwine_by_r

```{r}
redwine_plus$alcohol_r <- round(redwine$alcohol, digits = 1)
redwine_plus$volatile.acidity_r <- round(redwine$volatile.acidity, digits = 1)
redwine_plus$sulphates_r <- round(redwine$sulphates, digits = 1)
redwine_plus$citric.acid_r <- round(redwine$citric.acid, digits = 1)

redwine_by_r <- summarise(
  group_by(redwine_plus, alcohol_r, volatile.acidity_r, sulphates_r, citric.acid_r),
  mean_quality = mean(as.numeric(quality)),
  n = n()
)
```


### 绘制关于quality和alcohol的boxplot以及quality随alcohol变化的均值走势，如下
```{r}
plot_al_box <- ggplot(aes(x = alcohol, y = quality), data = redwine) +
  geom_boxplot(alpha = 0.6, aes(group = cut_width(alcohol, 1)), fill = "#99FF33") 



plot_al_mean <- ggplot(aes(x = alcohol_r, y = mean_quality), data = redwine_by_r) +   
         geom_line(stat = 'summary', fun.y = mean) +
         geom_smooth(method = lm)


grid.arrange(plot_al_box, plot_al_mean)
```

### 分析：总体来看，很显然酒精度越高，评分也相应增加。

### 对quality做关于alcohol的点一变量线性回归，设为moedl1
```{r}
model1 <- lm(formula = quality ~ alcohol, data = redwine)
summary(model1)
```

### 以volatile.acidity为例，尝试创建基本的boxplot观察不同quality下的volatile.acidity分布，如下：
```{r}
plot_vol_box_try <- ggplot(aes(y = volatile.acidity, x = factor(quality)), data = redwine) +
  geom_boxplot()

plot_vol_box_try
```

### 分析：应变量quality作为研究的主要对象不宜在x轴显示，需要做方向上的调整并且添加适当的统计量，以及在可视化方面稍作修改，如下：


```{r}
plot_vol_box <- ggplot(aes(y = volatile.acidity, x = factor(quality)), data = redwine) +
  geom_boxplot(alpha = 1/20) +
  stat_summary(fun.y = 'mean', geom = 'point', color = 'red') +
  geom_point(alpha =.01, color = 'black') +
  coord_flip() +
  ylab("volatile acidity (g/dm^3)") +
  ggtitle("Quality VS volatile acidity Boxpolt")

plot_vol_box
```

### 分析：利用boxpolt可充分观察每一个quality评分下的volatile acidity的密集度，四分位区间以及均值。发现评分越高的红酒volatile acidity越低，呈负相关。

### 接下来以相同方法分别绘制应变量quality和sulphates，和citric.acid的双变量关系boxplot，如下
```{r}
plot_cit_box <- ggplot(aes(y = sulphates, x = factor(quality)), data = redwine) +
  geom_boxplot(alpha = 1/20) +
  stat_summary(fun.y = 'mean', geom = 'point', color = 'red') +
  geom_point(alpha =.01, color = 'black') +
  coord_flip() +
  ylab("sulphates (g/dm3)") +
  ggtitle("Quality VS sulphates Boxpolt")

plot_cit_box
```

### 分析：利用boxpolt观察每一个quality评分下的sulphates的密集度，四分位区间以及均值。发现评分越高的红酒sulphates越高，呈正相关。

```{r}
plot_cit_box <- ggplot(aes(y = citric.acid, x = factor(quality)), data = redwine) +
  geom_boxplot(alpha = 1/20) +
  stat_summary(fun.y = 'mean', geom = 'point', color = 'red') +
  geom_point(alpha =.01, color = 'black') +
  coord_flip() +
  ylab("citric (g/dm^3)") +
  ggtitle("Quality VS citric.acid Boxpolt")

plot_cit_box
```

### 分析：利用boxpolt观察每一个quality评分下的citric.acid的密集度，四分位区间以及均值。发现评分越高的红酒citric.acid越高，呈正相关。

### 将点阵图矩阵中quality和alcohol的关系图放大得到plot_1
```{r}
plot_1 <- ggplot(aes(alcohol, quality), data = redwine) +
  geom_point() 
plot_1
```

### 分析：由于quality是定序变量，所以呈直线排列。若要将quality当作近似连续性变量处理，视觉上最佳方式是将point改成jetter plot。逻辑上分析这样的处理也通顺，因为评分是0-10的整数，是人为的，因此整数评分并不能说是一个衡量红酒质量的绝对精准数值，在视觉上将其整数评分正负0.5的区域内浮动的连续性处理既不改变其本质，同时更加自然。

###优化plot_1
```{r}
plot_1.1 <- ggplot(aes(alcohol, quality, color = quality), data = redwine) +
  geom_point(position = position_jitter(h = .5, width = .5))
plot_1.1
```

### 分析：发现加上颜色可以用来表示第三个纬度的变量，所以不应该用在与y轴相同的变量上

### 在上述基础上（以alcohol为x轴，quality为y轴的二维点散图）加以颜色成为第三个维度的变量volatile.acidity.level。
```{r}
plot_3d_vol <- ggplot(aes(alcohol, quality, color = volatile.acidity.level), data = redwine_plus) +
  geom_point(alpha = 0.8, position = position_jitter(h = .5, width = .5)) +
  geom_smooth(method = lm) +
  scale_color_brewer(type = 'seq', guide = guide_legend(title = 'volatile.acidity level')) +
  theme_dark() +
  ggtitle("Quality-Alcohol-Volatile Relation Scatter Plot") +
  xlab("alcohol(% by volume)") +
  ylab("quality(score 0~10)")

plot_3d_vol
```

### 分析：显然主要自变量alcohol与应变量quality呈正相关；从渐变的颜色上看，深色的点分布位置整体上比浅色分布位置更低，因此可以判断次要自变量volatile.acidity与应变量quality呈负相关。

### 以相同方法绘制应变量quality，主要自变量alchol和次要自变量sulphates的三维关系
```{r}
plot_3d_sul <- ggplot(aes(alcohol, quality, color = sulphates.level), data = redwine_plus) +
  geom_point(alpha = 0.8, position = position_jitter(h = .5, width = .5)) +
  geom_smooth(method = lm) +
  scale_color_brewer(type = 'div', guide = guide_legend(title = 'sulphates level')) +
  theme_dark() +
  ggtitle("Quality-Alcohol-Sulphates Relation Scatter Plot") +
  xlab("alcohol(% by volume)") +
  ylab("quality(score 0~10)")

plot_3d_sul
```

### 分析：与上一幅图同理可知，主要自变量alcohol与应变量quality呈正相关；次要自变量sulphates与应变量quality也呈正相关。

### 再次以相同方法绘制应变量quality，主要自变量alchol和次要自变量citric.acid的三维关系

```{r}
plot_3d_cit <- ggplot(aes(alcohol, quality, color = citric.acid.level), data = redwine_plus) +
  
  geom_point(alpha = 0.8, position = position_jitter(h = .5, width = .5)) +
  geom_smooth(method = lm) +
  scale_color_brewer(type = 'qual', guide = guide_legend(title = 'citric.acid level')) + 
  theme_dark() +
  ggtitle("Quality-Alcohol-Citric Relation Scatter Plot") +
  xlab("alcohol(% by volume)") +
  ylab("quality(score 0~10)")

plot_3d_cit
```

### 分析：与上一幅图同理可知，主要自变量alcohol与应变量quality呈正相关；次要自变量citric.acid与应变量quality也呈正相关


### 根据上述观察结果，以此添加volatile.acidity, sulphates，和citric.acid变量建立model2，3，4

```{r}
model2 <- update(model1, ~. + volatile.acidity)
summary(model2)
```


```{r}
model3 <- update(model2, ~. + sulphates)
summary(model3)
```


```{r}
model4 <- update(model3, ~. + citric.acid )
summary(model4)
```

###分析：加入了新变量之后使得原来显著的变量citric.acid变得不显著，试着把它去掉。

```{r}
model5 <- lm(formula = quality ~ alcohol + sulphates + volatile.acidity, data = redwine)
summary(model5)
```


### 最终成图的选择与说明：本次分析一共涉及五个变量（应变量quality，主自变量alcohol，三个次自变量volatile.acidity, sulphates，和citric.acid），由于最终成图不建议使用grid因此无法将全部分许内容纳入汇总图。因此在涉及次要自变量的分析上，将选取volatile.acidity作为代表。

### 最终成图1:
```{r}
plot_his_vol
```

### 最终成图1解释：此图是对单一变量volatile acidity的分布研究。图形选取histogram的形式，在柱状分布图层上增加了一层线状分布图层，并使用quantile以黑色虚线划分了三等分区域，由此可将其分布区域划分为[0.12，0.43），[0.43，0.60），[0.60， 1.58]的低，中，高三个分段，以便更清晰的观察其分布。观察结果：volatile acidity在0.12到1.58的单位范围内呈双峰分布，其中1/3的数据高度集中分布在[0.43，0.60）的狭小区域内，最大频数出现在0.55到0.65的位置。

### 最终成图2

```{r}
plot_vol_box
```

### 最终成图2解释：此图包含两个变量（quality和volatile acidity），图形上选用boxplot和scatter plot的双图层叠加，并在定序变量quality的各个分段添加volatile acidit的均值统计红点，用以观测volatile acidity在不同红酒质量评分下的分布情况。结论：volatile acidity在quality为6和7的评分下最为集中；同时，整体趋势上看，quality评分越高，volatile acidity的均值越低（8分例外），这说明volatile acidity与红酒质量评分呈负相关。

### 最终成图3:
```{r}
plot_3d_vol
```

###最终成图3解释：此图包含三维度度的信息（应变量quality，主自变量alcohol和次要自变量volatile acidity），图形上选用scatter plot并添加渐变颜色作为第三个维度的信息载体。细节上包含以下处理：将连续性变量volatile acidity划分成三个等分区域作为定序变量；将定序变量quality在视觉上以jetter的方式作近似连续性变量的处理（不改变数据），jetter振幅为正副0.5；添加线性拟合直线提现趋势；深化背景颜色体现对比度。结论：1.quality整体随alcohol浓度上升而升高，呈正相关；2.在volatile acidity的低，中，高三个区间分段内，quality同样随alcohol浓度上升而升高，呈正相关；3. 根据颜色深浅看，颜色较浅的点多集中于高quality评分区域，颜色较深的点则多出现在低quality评分区域，因此也可判断volatile acidity与quality呈负相关趋势。

### 汇总五个线性回归模型结果并作比较：
```{r}
mtable(model1, model2, model3, model4, model5)

```

##结论：对比上述四个模型，model5的结果最佳。判断理由：R-squared最大，AIC和BIC最小。
##因此，若将model5作为结果，影响红酒质量评分的表达式可写作：
## quality = 2.611 + 0.309*alcohol + 0.679*sulphates - 1.221*volatile.acidity

##反思：1. 开始分析之前务必要想清楚的是研究方向是什么，不能盲目找变量无目的性的分析。比如在这个红酒的数据里，目标很明确是要分析哪些因素在影响红酒的质量评分。因此，无论从数学还是统计学的角度来看，quality始终应该作为应变量放在y轴上，并在确定了最主要的影响因素alcohol之后将其确定为x轴。在这个大前提下不断尝试以各种方式增加新的分析因素；2.由于该数据自变量的类型过于单一，再加上应变量不是连续性变量，导致分析的方式比较局限。可能存在更好的研究方法，比如使用非线性模型进行分析，但是这些还需在将来进一步学习，以便作出更好的分析。
